臺灣高等法院臺中分院刑事裁定
110年度毒抗字第640號
抗  告  人  
即聲 請 人  張圳南



上列抗告人因違反毒品危害防制條例案件，不服臺灣彰化地方法
院中華民國110年4月21日駁回重新審理聲請之裁定（110年度毒
聲重字第32號），提起抗告，本院裁定如下：
    主  文
抗告駁回。
    理  由
一、本件抗告人即聲請人張圳南（下稱抗告人）抗告意旨略以：
    法務部於民國110年3月26日業已修正「有無繼續施用毒品傾
    向評估標準紀錄表」及「有無繼續施用毒品傾向評估標準說
    明手冊」，其中關於「毒品犯罪相關司法紀錄」、「其他犯
    罪相關紀錄」等項目均改以總分上限為計分方式，是原裁定
    所依據證據即已改變，且變更後足以影響到原裁定結果之認
    定，惟因重新評估或試算需耗費相當時日，為避免抗告人之
    人身自由於調查期間繼續受拘束而影響權益，請撤銷原裁定
    ，另為適法之裁定云云。
二、按觀察、勒戒及強制戒治之裁定確定後，有下列情形之一，
    認為應不施以觀察、勒戒或強制戒治者，受觀察、勒戒或強
    制戒治處分之人，或其法定代理人、配偶，或檢察官得以書
    狀敘述理由，聲請原裁定確定法院重新審理：一、適用法規
    顯有錯誤，並足以影響裁定之結果者；二、原裁定所憑之證
    物已證明為偽造或變造者；三、原裁定所憑之證言、鑑定或
    通譯已證明其為虛偽者；四、參與原裁定之法官，或參與聲
    請之檢察官，因該案件犯職務上之罪，已經證明者；五、因
    發現確實之新證據足認受觀察、勒戒或強制戒治處分之人，
    應不施以觀察、勒戒或強制戒治者；六、受觀察、勒戒或強
    制戒治處分之人，已證明其係被誣告者。法院認為無重新審
    理之理由，或程序不合法者，應以裁定駁回之。毒品危害防
    制條例第20條之1第1項、第4項前段分別定有明文。
三、經查，本件抗告人抗告意旨稱應以修正後之標準，重新審理
    有無繼續施用毒品傾向云云，惟法務部就「有無繼續施用毒
    品傾向評估標準紀錄表」及「有無繼續施用毒品傾向評估標
    準說明手冊」之修正，屬於行政規則或法規命令之修正，為
    「法律變更」，不符毒品危害防制條例第20條之1第1項第5
    款規定所稱之「新證據」。本件原確定裁定於110年2月19日
    作成時，上開評估標準紀錄表及評估標準說明手冊尚未修正
    ，法務部○○○○○○○○依據當時有效之修正前評估標準製作「有
    無繼續施用毒品傾向證明書」、「有無繼續施用毒品傾向評
    估標準紀錄表」，評估抗告人有繼續施用毒品之傾向，自屬
    合法，原確定裁定再憑以認定抗告人有繼續施用毒品之傾向
    ，亦難認有毒品危害防制條例第20條之1第1項第1款所指適
    用法規顯有錯誤足以影響裁定之結果，或同條項第3款所稱
    原確定裁定所憑之鑑定已證明其為虛偽之情事，顯不符合前
    揭聲請重新審理之事由。抗告人復未敘明原確定裁定有何符
    合其他各款所定重新審理事由之情形，是其聲請重新審理，
    自難有理由。原裁定依此駁回抗告人之聲請，經核並無違誤
    。從而，抗告人執前開陳詞指摘原裁定不當，為無理由，應
    予駁回。
據上論斷，應依刑事訴訟法第412條，裁定如主文。
中　　華　　民　　國　　110 　年　　5 　　月　　31　　日
            刑事第五庭    審判長法　官  鄭  永  玉
    　　　　　　　　　　　　　　法　官  周  莉  菁
  　　　　　　　　　　　　　　　法　官  卓  進  仕
以上正本證明與原本無異。     
不得再抗告。
                                書記官  廖  家  莉      
中　　華　　民　　國　　110 　年　　5 　　月　　31　　日